臺灣高等法院刑事判決　　　　　　　　96年度上訴字第3432號
上　訴　人
即　被　告　甲○○
上列上訴人，因毒品危害防制條例案件，不服臺灣板橋地方法院
96年度訴字第2104號，中華民國96年7 月13日第一審判決（起訴
案號：臺灣板橋地方法院檢察署96年度毒偵字第3901號），提起
上訴，本院判決如下：
    主  文
原判決撤銷。
甲○○施用第一級毒品，累犯，處有期徒刑捌月。減為有期徒刑
肆月，如易科罰金，以新台幣壹仟元折算壹日。
扣案第一級毒品海洛因（驗餘淨重伍點壹伍公克）沒收銷燬之，
扣案海洛因外包裝袋拾柒只，沒收。
    事  實
一、甲○○於民國（下同）88年間因施用毒品，經台灣板橋地方
    法院以88年度毒聲字第2447號裁定送觀察勒戒後，認無繼續
    施用毒品之傾向，經臺灣板橋地方法院檢察署檢察官以88年
    度偵字第9784號為不起訴處分。又於91年施用毒品，經同院
    以91年度毒聲字第2133號裁定送觀察勒戒後，認有繼續施用
    毒品之傾向，經法院以91年度毒聲字第2420號裁定令入強制
    戒治處所施以強制戒治，起訴部分則經同院以91年度訴字第
    2088號判決判處有期徒刑7月確定。甲○○執行至92年4月2
    日停止強制戒治付保護管束，其復於保護管束期間施用毒品
    ，經同院以92年度訴字第2564號判決判處有期徒刑9 月確定
    ，撤銷停止戒治部分執行至93年1月4日期滿，改入監接續執
    行上開2罪，於94年4月4 日縮刑期滿執行完畢。甲○○不知
    悔改，於前開有期徒刑執行完畢後及強制戒治執行完畢後之
    5年以內，基於施用第一級毒品之犯意，於96年4月19日下午
    4時許，在臺北縣五股鄉○○路77巷1之3 號居所內，以針筒
    施打方式施用第一級毒品海洛因，嗣於96年4月19日下午5時
    許，在臺北縣新莊市○○路及長青街口為警查獲，並扣得第
    一級毒品海洛因17包（共計淨重5.15公克）。
二、案經臺北市警察局中正第二分局移請臺灣板橋地方法院檢察
    署檢察官偵查起訴。
    理  由
一、按，除被告所犯為死刑、無期徒刑、最輕本刑為3 年以上有
    期徒刑之罪或高等法院管轄第一審案件者外，於第一次審判
    期日前之準備程序進行中，被告先就被訴事實為有罪之陳述
    時，審判長得告知被告簡式審判程序之旨，並聽取當事人、
    代理人、辯護人及輔佐人之意見後，裁定進行簡式審判程序
    ，刑事訴訟法第273條之1第1 項定有明文。本件被告甲○○
    所犯係死刑、無期徒刑、最輕本刑為3 年以上有期徒刑以外
    之罪，其於準備程序中就被訴事實為有罪之陳述，經法官告
    知簡式審判程序之旨，並聽取公訴人、被告之意見後，原審
    爰依首揭規定，合議裁定由受命法官獨任進行簡式審判程序
    ，核無不合。
二、上揭施用毒品之犯罪事實，業據上訴人即被告（下稱被告）
    甲○○，於原審訊問中坦承不諱。被告於96年4 月19日為警
    查獲後，經採尿送驗，呈現鴉片類陽性之反應，有臺灣尖端
    先進生技醫藥股份有限公司濫用藥物尿液檢驗報告附卷為憑
    ，扣案毒品亦經鑑認明確，有法務部調查局鑑定書在卷為據
    ，堪認被告上開自白，與事實相符，自堪採信。再者，被告
    有事實欄所載之強制戒治紀錄，有臺灣高等法院被告前案紀
    錄表在卷可稽，其於五年內又犯本件施用毒品之罪，應依法
    論處。
三、核被告所為，係犯毒品危害防制條例第10條第1 項施用第一
    級毒品罪。被告持有第一級毒品之犯行，為施用之高度行為
    所吸收，不另論罪。被告有事實欄所載之執行紀錄，有臺灣
    高等法院被告前案紀錄表在卷可稽，其於有期徒刑執行完畢
    後之5 年以內，再故意犯本件有期徒刑以上之罪，為累犯，
    應依法加重其刑。原審經審理結果，認被告罪證明確，予以
    論科，固非無見，但查，被告犯罪時間在96年4 月24日之前
    ，所犯符合中華民國九十六年罪犯減刑條例，原審未及適用
    減刑，自有違誤。被告提起上訴，未載明具體理由，但依上
    所述，難認有理由，惟原判決既有上開可議，即屬無可維持
    ，應由本院撤銷改判。爰審酌被告有事實欄所載之前案紀錄
    ，其屢次施用毒品不改，顯已成習，並酌其犯後坦承犯行，
    及其前科素行、犯罪動機、所生危害，犯後態度等一切情狀
    ，量處被告有期徒刑八月，減為有期徒刑四月，且依法諭知
    易科罰金之折算標準，以示懲儆。扣案第一級毒品海洛因17
    包（驗餘淨重5.15公克），為當場查獲之毒品，應依毒品危
    害防制條例第18條第1 項規定諭知沒收銷燬。扣案海洛因外
    包裝袋17只，為被告所有，且供施用海洛因使用之物，應依
    刑法第38條第1項第2款宣告沒收。被告受合法傳喚，無正當
    理由不到庭，爰不待其陳述，逕行判決如前。
據上論斷，應依刑事訴訟法第369條第1項前段、第371條、第364
條、第299條第1項前段，毒品危害防制條例第10條第1 項、第18
條第1項前段，刑法第11條前段、第47條第1項、第38條第1項第2
款、第41條第1項前段，中華民國九十六年罪犯減刑條例第2條第
1項第3款、第7條第2項、第9條，判決如主文。
本案經檢察官羅榮乾到庭執行職務
中　　華　　民　　國　　96　　年　　9 　　月　　28　　日
                  刑事第十四庭審判長法　官  陳志洋
                                    法　官  沈宜生
                                    法  官  蔡聰明
以上正本證明與原本無異。
如不服本判決，應於收受送達後十日內向本院提出上訴書狀，其
未敘述上訴之理由者並得於提起上訴後十日內向本院補提理由書
（均須按他造當事人之人數附繕本）。
                                    書記官  陳建邦
中　　華　　民　　國　　96　　年　　9 　　月　　29　　日
附錄：本案論罪科刑法條全文
      　毒品危害防制條例第10條：
施用第一級毒品者，處6月以上5年以下有期徒刑。
施用第二級毒品者，處3年以下有期徒刑。
